臺灣桃園地方法院民事裁定
111年度亡字第21號
聲  請  人  臺灣桃園地方檢察署檢察官

代  理  人  施惠雯  
相  對  人
即  失蹤人  王可森    失蹤前最後住所：籍設桃園市八德區興


上列聲請人因宣告相對人死亡事件，聲請公示催告，本院裁定如
下：
    主  文
准對失蹤人王可森（男，民國前0年0月00日生，身分證統一編號
：Z000000000號，失蹤前最後住所：籍設桃園市○○區○○路0000號
國軍退除役官兵輔導委員會桃園榮譽國民之家)為宣告死亡之公
示催告。
聲請人應於收受本裁定之日起20日內，將本裁定登載於公報、新
聞紙或其他相類之傳播工具。
該失蹤人應於本公示催告最後揭示於法院公告處、資訊網路及其
他適當處所之翌日起3個月內，向本院陳報現尚生存，如不陳報
，本院將宣告其為死亡。
無論何人，凡知該失蹤人之生死者，均應於上開期間內，將其所
知之事實，陳報本院。
    理  由
一、按失蹤人失蹤滿7年後，法院得因利害關係人或檢察官之聲
    請，為死亡之宣告；失蹤人為80歲以上者，得於失蹤滿3年
    後，為死亡之宣告，民法第8條第1項及第2項分別定有明文
    。
二、聲請意旨略以：相對人即失蹤人王可森為民國前0年0月00日
    生，聲請人為檢察官，相對人自78年12月22日起設籍桃園市
    ○○區○○路0000號國軍退除役官兵輔導委員會桃園榮譽國民之
    家，並接受公費就養，然因行蹤不明，由國軍退除役官兵輔
    導委員會自81年11月1日起停止就養，且因行方不明於100年
    11月8日經通報列為失蹤人口，迄未尋獲，失蹤已逾3年，為
    此，爰依法聲請准對相對人為宣示死亡之公示催告等語，並
    提出桃園市政府警察局八德分局函暨失蹤人口系統身分證集
    中查詢資料、在監在押紀錄表、入出境資訊連結作業查詢結
    果、健保資訊連結作業查詢紀錄、就醫紀錄查詢結果、桃園
    市政府殯葬管理所函等件為證。
三、經查，聲請人主張之前揭事實，業據提出與其所述相符之前
    揭書證為證，又經本院依職權調取相對人健保、勞保投保資
    料、收入及所得資料，均查無相對人之健保、勞保投保紀錄
    或健保紀錄，亦無任何所得收入，復查無相對人入出境紀錄
    及在監在押紀錄，堪認聲請人之上開主張為真實。從而，相
    對人失蹤迄今既已逾3年，是以聲請人聲請對相對人為死亡
    宣告前之公示催告，於法有據，應予准許，並依法諭知聲請
    人應於收受本裁定之日起20日之限期內，將本裁定登載於公
    報、新聞紙或其他相類之傳播工具。
四、次按法院准許宣告死亡之聲請者，應公示催告。公示催告，
    應記載下列各款事項：⑴失蹤人應於期間內陳報其生存，如
    不陳報，即應受死亡之宣告。⑵凡知失蹤人之生死者，應於
    期間內將其所知陳報法院。前項公示催告，準用第130條第3
    項至第5項之規定。但失蹤人滿百歲者，其陳報期間，得定
    為自揭示之日起2個月以上，家事事件法第156條定有明文。
    本件既經准許對相對人為死亡宣告之公示催告，且相對人於
    99年6月16日即已滿百歲，本院自應依上揭規定，將本公示
    催告揭示於法院公告處、資訊網路及其他適當處所，並定陳
    報期間為3個月，爰分別裁定如主文所示。
中　　華　　民　　國　 111    年　  6 　  月　　9 　　日
                  家事法庭    法　官　林文慧
以上正本證明與原本無異。
如對本裁定抗告須於裁定送達後10日內向本院提出抗告狀，並繳
納抗告裁判費新台幣1,000 元。
                              書記官  蘇珮瑄
中　　華　　民　　國　　111 　年　　6 　　月　　10　　日